【裁判字號】    89,易,1009
【裁判日期】    900515
【裁判案由】    竊盜
【裁判全文】
臺灣新竹地方法院刑事判決                        八十九年度易字第一九號
    公  訴  人  臺灣新竹地方法院檢察署檢察官
    被      告  甲○○
右列被告因竊盜案件，經檢察官提起公訴（八十九年度偵字第一八六一、二六九一號
）及移
    主  文
甲○○連續竊盜，處有期徒刑壹年。扣案之鑰匙壹支沒收。
    事  實
一、甲○○曾於民國八十三年間因施用毒品案件，經本院於判處有期徒刑五年四月確
    定，甫於八十七年四月二十四日假釋出監（指揮書執行完畢日期為九十一年六月
    四日），現仍在假釋中，詎猶不知悔改，復意圖為自己不法之所有，並基於之概
    括犯意，連續：
（一）先於八十九年三月十八日下午時許，在新竹市○○路八號前，以自備鑰匙一支
      ，竊取黃天鴻所有之車號ＨＨＺ─九Ｏ二號黑色重型機車一部，得手後留供己
      用；並於同年月二十五日上午十時許，在新竹市○○路三七八巷巷內，將上開
      機車一部及鑰匙一支借予其不知情之表哥乙○○騎用（乙○○涉嫌贓物罪部分
      ，另經不起訴處分確定）。嗣於同年月二十七日上午九時三十分許，乙○○騎
      乘上開機車行經新竹市○○街與林森路路口時為警當場查獲，並扣得鑰匙一支
      ；
（二）復自八十九年三月間某日起至同年五月十三日止之假日，前往其之前工作地點
      、假日無人在其內之丙○○所經營、位於新竹市○○路○段二五八號之「旭程
      機械工程有限公司」（下稱旭程公司），利用該公司後方石綿瓦破洞潛入旭程
      公司內，竊取丙○○所有之鐵工器材等物，達十餘次。嗣於同年五月十三日十
      七時三十五分許，甲○○又以相同手法潛入旭程公司內，正著手竊取該公司內
      之配管材料十四個、錏焊機一台等物時，為丙○○發現而報警查獲，並當場扣
      得配管材料十四個、錏焊機一台等物。
（三）再於八十九年十月二十四日下午一時四十五分許，騎乘車號ＨＰＯ─一七五號
      重型機車行經新竹市○○街十六號前，見林小龍所駕駛之車號ＦＮ─七Ｏ四六
      號自小客車停放該處且車窗並未緊閉，於擋風玻璃下方放有一具西門子牌九二
      八八型門號為Ｚ000000000號之行動電話（價值新台幣七千元），遂
      乘林小龍在車內睡覺不注意之際，伸手竊取該具行動電話得手，嗣經林小龍感
      覺有異醒來發現甲○○正騎乘上開機車逃逸而得悉上情。
二、案經新竹市警察局第一分局及新竹市警察局報告臺灣新竹地方法院檢察署檢察官
    偵查起訴及移送併案審理。
    理  由
一、訊據被告甲○○固坦承有為右揭犯罪事實一（二）、（三）之竊取他人財物之行
    為，惟矢口否認有為右揭犯罪事實一（一）部分之犯行，辯稱：該機車與鑰匙是
    丁○○騎到伊住處停放並把鑰匙交給伊的，伊並未竊盜云云。經查，就被告所坦
    承之事實一（二）（三）部分，業據被害人丙○○及林小龍二人分別於偵查中及
    本院調查時指述綦詳，並有業據被害人丙○○領回部分失竊物品所出具之贓證物
    品認領保管收據一紙及被告於事實一（二）之現場所拍之照片三幀附卷可憑，被
    告就此部分之自白核與事實相符。至於被告矢口否認事實一（一）之犯行部分，
    業據被害人黃天鴻於警訊時指述在卷，並經證人乙○○證稱：我在八十九年三月
    二十五日到被告的家裡借車，被告當場交給我一支機車鑰匙後，又騎車載我到新
    竹市○○路三七八巷巷內去取車等語在卷，再經傳訊證人丁○○，其於偵查中及
    本院調查時均堅證稱：我並沒有交車號ＨＨＺ─九Ｏ二號黑色重型機車一部給被
    告，我曾借給他一部藍色的機車，且八十九年一月間時被告曾向我借錢但我沒有
    答應，他可能是因此埋怨我等語。又經被告向本院要求測謊而安排於九十年三月
    十六日上午至法務部調查局進行測謊結果，認：被告稱其沒有竊取車號ＨＨＺ─
    九Ｏ二號機車時，經測試其情緒呈波動反應，研判有說謊，有法務部調查局九十
    年三月十九日出具之（９０）陸（三）字第九ＯＯ一二九八七號號驗定通知書一
    份附於本院卷內可憑，若被告並未竊取該機車且機車是證人丁○○到其位於新竹
    市○○路○段的住處所交付，為何其會帶證人乙○○到相距甚遠的新竹市○○路
    取車？又其為何無法通過測謊鑑定？被告對此均無法提出辯解，此外復有業經被
    害人黃天鴻領回該失竊物所出具之贓證物品認領保管收據一紙及鑰匙一支扣案在
    卷可稽，被告甲○○此部分之竊盜犯行，堪以認定。綜上所述，本件事證已臻明
    確，被告犯行洵堪認定，應予依法論科。
二、核被告甲○○所為，係犯刑法第三百二十條第一項之竊盜罪。被告先後多次犯行
    ，時間緊接、手法雷同，所犯係基本犯罪構成要件相同之罪，顯均係基於概括之
    犯意反覆為之，應依刑法第五十六條連續犯之規定論以一罪，並依法加重其刑。
    公訴人移送併辦之事實一（三）部份犯行，雖未據起訴，惟因與起訴部份具有連
    續犯之裁判上一罪關係，為起訴效力所及，本院自應併予審理，併此敘明。爰審
    酌被告於假釋期間竟再犯竊盜案件，且次數不少，及其生活狀況、智識程度、犯
    罪所生之損害、犯罪後態度等一切情狀，量處如主文所示之刑，以資警惕。
三、至於扣案之鑰匙一支，係被告所有，供其犯罪所用之物，爰併依刑法第三十八條
    第一項第二款之規定宣告沒收。
四、據上論斷，應依刑事訴訟法第二百九十九條第一項前段，刑法第五十六條、第三
    百二十條第一項、第三十八條第一項第二款，罰金罰鍰提高標準條例第一條前段
    ，判決如主文。
本案經檢察官吳金棟到庭執行職務。
中      華      民      國    九十      年      五      月     十五     日
                                  臺灣新竹地方法院刑事第一庭
                                      法  官  遲中慧
右正本證明與原本無異。
如不服本判決，應於判決送達後十日內向本院提出上訴狀( 應附繕本 )，上訴於
臺灣高等法院。
                                      書記官  龔柏萃
中      華      民      國    九十      年      五      月     十五     日
附錄本案論罪科刑法條全文：
刑法第三百二十條第一項
 (普通竊盜罪、竊佔罪)
意圖為自己或第三人不法之所有，而竊取他人之動產者，為竊盜罪，處五
年以下有期徒刑、拘役或五百元以下罰金。


司法院資訊處製作；財團法人民間司法改革基金會備份。
